臺灣新竹地方法院宣示判決筆錄　　　　 96年度訴字第353號
公　訴　人　臺灣新竹地方法院檢察署檢察官
被　　　告　乙○○
　　　　　　　　　　（另案在臺灣新竹監獄執行）
指定辯護人　本院公設辯護人　甲○○
上列被告因違反毒品危害防制條例案件，檢察官提起公訴（96年
度毒偵字第410號、654號）後，聲請改依協商程序而為判決，本
院於中華民國96年7月31日下午5時在本院刑事第9法庭宣示判決
，出席職員如下：
法官起立朗讀判決主文、犯罪事實要旨、處罰條文及告以上訴限
制、期間並提出上訴狀之法院，且諭知記載其內容：
一、主  文：
    乙○○施用第一級毒品，累犯，處有期徒刑捌月，減為有期
    徒刑肆月；扣案之第一級毒品海洛因壹包（毛重壹點肆公克
    ）沒收銷燬之、扣案放置海洛因之包裝袋壹個、吸食器玻璃
    球頭壹個均沒收之。又施用第一級毒品，累犯，處有期徒刑
    捌月，減為有期徒刑肆月；扣案之第一級毒品海洛因壹包（
    毛重壹點肆公克）沒收銷燬之、扣案放置海洛因之包裝袋壹
    個、吸食器玻璃球頭壹個均沒收之。又施用第二級毒品，累
    犯，處有期徒刑陸月，減為有期徒刑月；扣案之第二級毒
    品安非他命貳包（毛重分別為零點伍公克、零點陸公克）均
    沒收銷燬之、扣案放置安非他命之包裝袋貳個、吸食器玻璃
    球頭壹個均沒收之。應執行有期徒刑壹年捌月，減為有期徒
    刑拾月；扣案之第一級毒品海洛因壹包（毛重壹點肆公克）
    、第二級毒品安非他命貳包（毛重分別為零點伍公克、零點
    陸公克）均沒收銷燬之，扣案放置海洛因之包裝袋壹個、放
    置安非他命之包裝袋貳個、吸食器玻璃球頭壹個均沒收之。
二、犯罪事實要旨：
  (一)乙○○前因施用毒品案件，經本院於90年7月18日以90年度
    毒聲字第1161號裁定送觀察勒戒後，因認有繼續施用毒品傾
    向，由本院於90年8月27日以90年度毒聲字第1356號裁定令
    入戒治處所施以強制戒治1年，嗣因強制戒治屆滿3個月，其
    成效經評定為合格，無繼續戒治之必要，由本院於91年4月2
    日以91年度毒聲字第357號裁定停止戒治，所餘期間付保護
    管束，於91年5月8日釋放出所，嗣於91年8月17日保護管束
    期滿執行完畢，經臺灣新竹地方法院檢察署檢察官於91年8
    月29日以91年度戒毒偵字第94號為不起訴處分確定。其又二
    犯施用毒品案件，經本院於92年5月29日以92年度毒聲字第
    460號裁定令入戒治處所施以強制戒治1年，嗣因毒品危害防
    制條例修正，而於93年1月9日釋放出所；刑責部分則經本院
    於92年8月15日以92年度訴字第333號判決判處有期徒刑1年
    ，於94年1月1日縮短刑期執行完畢出監。嗣三犯施用毒品案
    件，經本院於94年12月30日以94年度竹簡字第1096號判決判
    處有期徒刑4月確定，於95年12月9日執行完畢出監。竟又四
    犯施用毒品案件，經臺灣高等法院於95年9月29日以95年度
    上訴字第2987號判決判處有期徒刑1年10月確定，刻正執行
    中。
　(二)詎其仍不知悔改，於前揭強制戒治執行完畢釋放後5年內，
　  基於施用第一級毒品海洛因、第二級毒品安非他命之犯意，
    於96年1月10日晚上7、8時許，在其位於新竹縣竹東鎮○○
    路290巷32號住處內，以將海洛因、安非他命併同放入玻璃
    球吸食器內燒烤產生煙霧之方式，同時施用第一級毒品海洛
    因及第二級毒品安非他命1次。復另行起意，基於施用第二
    級毒品安非他命之犯意，於96年4月6日晚上6、7時許，在新
    竹縣竹東鎮○○路290巷32號住處內，以將安非他命放入玻
    璃球吸食器內燒烤產生煙霧之方式，施用第二級毒品安非他
    命1次。再另行起意，基於施用第一級毒品海洛因之犯意，
    於96年4月8日某時，在新竹縣竹東鎮竹東車站附近之網路咖
    啡店內，以將海洛因摻入香煙點燃吸食之方式，施用第一級
    毒品海洛因1次。嗣於96年1月11日晚上19時30分許，因屬列
    管毒品人口，經警通知至警局採尿送驗結果呈嗎啡、安非他
    命、甲基安非他命陽性反應；另於96年4月9日上午11時30分
    許，在新竹縣芎林鄉○○路「福林加油站」前，因所乘坐由
    女友林淑婷駕駛之車號JT-6999號自用小客車擦撞路人，經
    警到場處理時，為警在上開自用小客車內扣得海洛因1包（
    毛重1.4公克）、安非他命2包（毛重分別為0.5、0.6公克，
    毛重合計1.1公克）、吸食器玻璃球頭1個而查獲，經採尿送
    驗結果呈嗎啡、安非他命、甲基安非他命陽性反應，而查悉
    上情。
三、處罰條文：
    毒品危害防制條例第10條第1項、第2項、第18條第1項前段
    ，刑法11條前段、第55條、第51條第5款、第47條第1項、第
    38條第1項第2款，中華民國九十六年罪犯減刑條例第2條第1
    項第3款、第7條、第10條第1項。
四、協商判決除有刑事訴訟法第455條之4第1項第1款於本訊問程
    序終結前，被告撤銷協商合意或檢察官撤回協商聲請者；第
    2款被告協商之意思非出於自由意志者；第4款被告所犯之罪
    非第455條之2第1項所定得以聲請協商判決者；第6款被告有
    其他較重之裁判上一罪之犯罪事實者；第7款法院認應諭知
    免刑或免訴、不受理者情形之一，及違反同條第2項「法院
    應於協商合意範圍內為判決；法院為協商判決所科之刑，以
    宣告緩刑或2年以下有期徒刑、拘役或罰金為限」之規定者
    外，檢察官與被告均不得上訴。
五、如有前項得上訴之情形，得自收受宣示判決筆錄送達之日起
    10日內，向本院提出上訴書狀，上訴於第2審法院。
中　　華　　民　　國　　96　　年　　7　　月　　31 　　日
            　　　刑事第五庭    書記官　蔡玉嬌
                                法　官  吳靜怡
以上筆錄正本係照原本作成。
中　　華　　民　　國　　96　　年　　7　　月　　31 　　日
                                書記官  蔡玉嬌
附錄本案論罪科刑法條全文：
毒品危害防制條例第10條
施用第一級毒品者，處 6 月以上 5 年以下有期徒刑。
施用第二級毒品者，處 3 年以下有期徒刑。
